臺灣板橋地方法院刑事判決　　　　　　　96年度訴字第1128號
公　訴　人　臺灣板橋地方法院檢察署檢察官
被　　　告　庚○○
　　　　　　　　　（現另案於臺灣臺北監獄臺北分監執行中）
　　　　　　甲○○
　　　　　　辛○○
共　　　同
指定辯護人　解家源律師
上列被告等因違反毒品危害防制條例案件，經檢察官提起公訴（
96年度偵字第4321號），本院判決如下：
    主  文
庚○○所犯如附表一所示之轉讓第一級毒品罪，均累犯，分別處
如附表一所示之宣告刑，均減刑如附表一所示，扣案如附表三編
號一所示之物均沒收銷燬；如附表三編號二至編號五所示之物均
沒收。應執行有期徒刑拾壹年，扣案如附表三編號一所示之物均
沒收銷燬；如附表三編號二至編號五所示之物均沒收。
庚○○被訴如附表二所示之罪，均無罪。
甲○○、辛○○均無罪。
    事  實
一、庚○○（綽號「阿真」）前於民國92年間因施用毒品案件，
    經臺灣臺北地方法院以92年度訴字第363 號判決分別判處有
    期徒刑4 月、9 月，應執行有期徒刑1 年確定，嗣於93年12
    月31日縮刑期滿執行完畢（再犯本罪均構成累犯）；竟仍未
    戒除毒癮，長期其向姓名年籍不詳、綽號「阿泰」之藥頭（
    以下簡稱「阿泰」）購買第一級毒品海洛因施用，其價格為
    海洛因每錢新臺幣（下同）32,000元（1 兩即10錢之價格總
    計32萬元），惟能若一次購買1 兩之海洛因，則每兩海洛因
    之價格為24萬元。嗣因庚○○於95年間參與職棒賭博贏得彩
    金約70萬元，手頭較為闊綽，認為向「阿泰」一次購入1 兩
    海洛因，在價格上較一錢一錢分次購買便宜8 萬元之多，較
    為划算，乃陸續以每兩海洛因24萬元之價格向「阿泰」購入
    大量之海洛因，並因其購得之海洛因數量甚多，為友人所知
    悉，向其索取施用，庚○○明知海洛因係毒品危害防制條例
    所列之第一級毒品，不得非法持有或轉讓他人，竟仍萌生無
    營利意圖有償或無償轉讓第一級毒品海洛因予他人施用之犯
    意，先後為下列轉讓第一級毒品海洛因之犯行：
    (一)自95年8 、9 月間某日起至96年1 月25日許止，先後在臺
      北市景美綜合醫院附近某處，無營利之意思，以1 小包（
      約0.4 公克）2 千元、或1 小包（約0.5 公克）3 千元之
      代價有償轉讓第一級毒品海洛因共15次予己○○施用，其
      中以2 千元之代價有償轉讓者共10次，以3 千元之代價有
      償轉讓者共5 次。
    (二)自95年11月某日起至同年12月底某日止，陸續在臺北市景
      美綜合醫院附近（位於景美橋邊，過橋即為臺北縣新店市
      ○○路、民權路口），無營利之意思，以每包1 千元或2
      千元之代價，有償轉讓第一級毒品海洛因6 次予丁○○施
      用。
    (三)於95年12月16日15時40分，因丙○○在臺北市木柵地區以
      其電話（0000000000號）撥打庚○○之電話（0000000000
      號），向庚○○索求8 分之1 錢之第一級毒品海洛因，庚○○即與丙○○相約於臺北縣市之景美橋附近，無營利意
      思，以3 千元代價，有償轉讓約8 分之1 錢之海洛因予丙○○施用（此部分業經公訴人於審理期日當庭以言詞追加
      起訴）；另於96年1 月2 日13時20分許，丙○○又以上開
      方式向庚○○聯絡索求8 分之1 錢之海洛因，庚○○即與
      丙○○相約於臺北縣新店市○○路加油站附近，無營利之
      意思，以3 千元之代價，有償轉讓約8 分之1 錢之海洛因
      予丙○○；又於96年1 月9 日17時13分許，丙○○仍以上
      開方式向庚○○索求4 分之1 錢之海洛因，庚○○即與丙○○相約於臺北縣市之景美橋附近，無營利之意思，以6
      千元之代價，有償轉讓約4 分之1 錢之海洛因予丙○○。
    (四)於95年11月、12月間某日，在臺北市景美綜合醫院後面之
      空地某處，無營利之意思，以2 千元之代價有償轉讓第一
      級毒品海洛因1 次予戊○○施用。
    (五)於95年12月8 日凌晨4 時許，在其位於臺北縣汐止市○○
      街77巷5 弄9 號7 樓之2 樓下，無營利之意思，以1 千元
      之代價，有償轉讓第一級毒品海洛因1 小包予姓名、年籍
      不詳，綽號「阿國」之成年男子（以下簡稱「阿國」）。
    (六)庚○○因與甲○○係同居之男女朋友關係，二人均有施用
      毒品之惡習，庚○○遂基於轉讓第一級毒品海洛因供女友
      甲○○施用之單一接續犯意，自95年12月間某日起至96年
      2 月8 日止，在其位於臺北縣汐止市○○街68巷6 弄8 號
      6 樓與甲○○同居之住處，約每2 日無償轉讓第一級毒品
      海洛因1 次予甲○○施用。
    (七)嗣庚○○於96年2 月9 日下午4 時50分許，為警在臺北縣
      中和市○○路496 巷21弄口查獲，經庚○○帶同警方至其
      位於上開居處查獲甲○○，並扣得其所有之第一級毒品海
      洛因10包（合計淨重15.52 公克）、第二級毒品安非他命
      1 包（淨重0.64公克）、摻毒用葡萄糖1 包（淨重31.9公
      克）、分裝袋105 只、分裝杓管4 支、電子磅秤1 臺、手
      機2 支（含0000000000、0000000000號SIM 卡各1 張）、
      現金3 萬元。
二、案經臺北市政府警察局報請臺灣板橋地方法院檢察署檢察官
    偵查起訴。
    理  由
壹、被告庚○○判決有罪部分：
一、訊據被告庚○○對於上揭犯行均坦承不諱，核與下列事證相
    符：
    (一)證人己○○於本院審理中證稱：我確實有用2 千元跟被告
      庚○○買毒品海洛因，但我覺得被告庚○○沒有賺我的錢
      ，之前我跟別人用一樣的價格買海洛因，我覺得被告庚○○給我的量比較多。我在偵查中說買10餘次，是指15次左
      右，每次都買2 千元0.4 公克左右（約10次）、或3 千元
      0.5 公克左右（約5 次），我認為3 千元的部分，被告庚○○也沒有賺我錢，因為我跟別人拿同價錢的量，都比被
      告庚○○拿給我的少。被告庚○○交海洛因給我的地點都
      在臺北市景美綜合醫院那邊。我第一次是在95年8 、9 月
      間買的，最後一次則是於96年1 月25日向被告庚○○買的
      等語（見本院卷第186 頁）。
    (二)證人丁○○於偵查中具結後證稱：我從95年11月開始到95
      年12月底，有跟「阿真」（即被告庚○○」）買過毒品海
      洛因，共約6 次，是用我自己0000000000號的手機，打「
      阿真」0000000000號的手機聯絡，每次1 小包1 千元，重
      量我不清楚；地點有時在臺北縣新店市○○路及民權路口
      附近。後來我厭倦這種生活，就沒有再買了等語（見偵查
      卷第239 頁）。
    (三)證人丙○○於本院審理中證稱：我跟被告庚○○是好朋友
      ，有向他買過海洛因，比一般我向別人以同價錢購買時的
      量多一點；因為我覺得被告庚○○去買的海洛因品質比較
      好，我都會請被告庚○○撥一點給我，我再給他錢。我跟
      別人購買0.45公克（俗稱「81」）的價格是3 千元，但向
      被告庚○○買3 千元的海洛因，用肉眼觀察就知道量比較
      多，而且品質也比較好。我都是在木柵地區用0000000000
      這支電話打給被告庚○○，約在台北市景美橋附近向他購
      買海洛因。依據警方監聽被告庚○○所使用0000000000號
      電話之監聽譯文，0000000000這支電話曾經分別在95年12
      月16日下午3 時40分、96年1 月2 日下午1 時20分、96年
      1 月9 日下午5 時13分與被告庚○○前開受監聽電話有通
      聯紀錄，這三次電話都是我打的，都是由被告庚○○本人
      接電話，我在那三次撥打電話後，當天都有去向被告庚○○買海洛因，我記得96年1 月2 日是買「81」，價格3千
      元；96年1 月9 日是買「41」，價格6 千元；我當時只知
      道當時被告庚○○叫「阿真」，不知道他的真實姓名，都
      是他本人拿海洛因給我的。我認為被告庚○○應該不會賺
      我的錢，因為我們都是老朋友了等語（見本院卷第187-
      189 頁）
    (四)證人戊○○於本院審理中證稱：我認識被告庚○○一年了
      ，我有跟被告庚○○拿過一次海洛因，地點在景美醫院後
      面的空地那邊，是被告庚○○去拿海洛因，回來再分給我
      ，是用夾鏈袋裝，量多少我不知道，價格是2 千元。被告
      庚○○是怎麼拿到毒品的，我不知道。我是打電話跟被告
      庚○○聯絡，問他毒品拿到沒有，叫他拿給我；他給我的
      毒品量比較多，品質也比較好。我打電話給被告庚○○時
      ，電話都是他自己接的；我請被告庚○○幫忙拿毒品，也
      都是他自己拿給我的等語（見本院卷第190-194 頁）。
    (五)證人甲○○於本院審理中證稱：我從95年12月開始到96年
      2 月份與被告庚○○住在一起，該期間我與被告庚○○都
      有施用第一級毒品海洛因，都是被告庚○○給我的。平均
      每2 天給1 次，次數太多我記不清楚，從95年12月開始，
      每次大約給1 千元的量，重量應該是0.2 公克。被告庚○○都是在臺北縣汐止市○○街68巷6 弄8 號6 樓我們同居
      的地方給我的，沒有間斷過，也沒有向我收錢等語（見本
      院卷第194-197 頁）。
    (六)證人甲○○於偵查及本院審理中另證稱：95年12月8 日凌
      晨0 時13分許，有「阿國」之成年男子打電話給被告庚○○，要向被告庚○○買2 千元的海洛因，後來「阿國」在
      同日凌晨4 時16分許到臺北縣汐止市○○街68巷6 弄8 號
      6 樓樓下時，有打電話上來，是被告庚○○自己把海洛因
      拿下去給「阿國」等語明確（見偵查卷第260-261 頁、本
      院卷第195-196 頁）。
    (七)此外，並有臺北市政府警察局中山分局指認犯罪嫌疑人紀
      錄表1 紙、板橋地方法院檢察署通訊監察書影本2 份及電
      話附表影本3 份、自願受搜索同意書、臺北市政府警察局
      中山分局搜索扣押筆錄、扣押物品目錄表、臺北市政府警
      察局中山分局毒品初步檢驗報告單各1 份、蒐證照片影本
      14 張 、刑事檔案照片、臺北市政府警察局中山分局指認
      犯罪嫌疑人紀錄表影本各1 紙、臺北市政府警察局執行通
      訊監察案件譯文表1 冊、套房租賃契約書影本1 份、臺北
      市政府警察局偵辦毒品案件尿液檢體委驗單、臺灣尖端先
      進生技醫藥股份有限公司濫用藥物檢驗報告、尿液採樣書
      各3 份、法務部調查局鑑定函影本、臺灣板橋地方法院檢
      察署贓証物款收據1 紙、刑事案件採驗紀錄表影本1 紙附
      卷可稽（見偵查卷第45、59-64 、69-89 、90-100、107-
      122 、151-152 、21 3- 214 、218-219 、223-224 、22
      8-229 、231 、247-24 8、251-255 、294-295 頁）。及
      如附表三所示之物品扣案可資佐證。其中如附表三編號一
      所示之扣案第一級毒品海洛因10包（合計淨重15.52 公克
      ），經送法務部調查局鑑定結果，均確含第一級毒品海洛
      因成分等情，亦有該局96年3 月24日調科壹字第09623026
      180 號鑑定書1 份附卷可按（見偵查卷第274 頁）。
    (七)綜上調查，本件被告轉讓第一級毒品海洛因27次之犯行，
      事證均已明確，被告犯行洵堪認定。
二、核被告庚○○以無營利意思有償或無償轉讓第一級毒品海洛
    因予己○○、丁○○、丙○○、戊○○、「阿國」、甲○○
    等人，所為均係犯毒品危害防制條例第8 條第1 項之轉讓第
    一級毒品罪。起訴意旨認被告庚○○所為如事實欄第一項編
    號(一)至(五)之犯行，係犯同條例第4 條第1 項之販賣第一級毒
    品罪，容有未洽（理由詳後述），惟因基本事實同一，本院
    就此部分自應予審理並變更其起訴法條。被告庚○○轉讓第
    一級毒品海洛因予同案被告甲○○之部分，時地緊接，且係
    基於男女朋友關係之密集轉讓供給，應認屬接續之一行為，
    應只論以一接續之轉讓第一級毒品罪；至被告庚○○轉讓第
    一級毒品予己○○等人部分，其各次個別之轉讓行為，犯意
    各別，行為互殊，均應分論併罰。又查被告有如事實欄第一
    段所示之犯罪科刑執行前科，有臺灣高等法院被告前案紀錄
    表1 份附卷可按，其於受有期徒刑執行完畢後，5 年內再故
    意犯本件有期徒刑以上之罪，均為累犯，應分別依法加重其
    刑。爰審酌被告前有毒品前科，理應深知持有、轉讓毒品為
    法所不許之行為，且施用毒品對個人身心健康有極不良之影
    響，輕則毀人一生，重則使人家破人亡，竟仍多次以非營利
    之意思，有償或無償轉讓第一級毒品海洛因供他人施用，其
    雖未販賣毒品以牟暴利，惟行為觀念仍屬嚴重偏差，其犯罪
    之動機、目的、手段均殊非可取，其犯行造成毒品散布，所
    生危害非輕，惟其犯後尚知坦承犯行之態度等一切情狀，分
    別量處如附表一所示之宣告刑，以示懲儆。又查被告本件犯
    罪時間，均係在96年4 月24日前，合於中華民國九十六年罪
    犯減刑條例所定得予減刑之規定，均應依同條例第2 條第1
    項第3 款之規定減其刑為二分之一，並定其應執行刑。
三、扣案如附表三編號一所示之海洛因10包（淨重15.52 公克）
    ，均應依毒品危害防制條例第18條第1 項前段之規定沒收銷
    燬；如附表三編號二至編號五所示之物，分別係屬供犯罪所
    用或預備之物，且皆為被告所有，均應依刑法第38條第1 項
    第2 款規定宣告沒收之。至如附表三編號六至編號八所示之
    物，經查與本案並無關聯性，均不宣告沒收，附此說明（均
    詳如附表三所載）。
貳、被告庚○○、甲○○、辛○○三人判決無罪部分：
一、公訴意旨另以：
    (一)被告庚○○於95年12月8 日凌晨某時許起，至同日晚間9
      時45分許止，陸續在其位於臺北縣汐止市○○街68巷6 弄
      8 號6 樓住處樓下，以1 千元1 小包之代價，販賣第一級
      毒品海洛因3 次予不詳姓名年籍綽號「阿國」之人施用。
    (二)被告庚○○係基於營利之意思，販賣第一級毒品海洛因予
      己○○、丁○○、戊○○、丙○○、「阿國」等五人，且
      被告甲○○、辛○○均明知被告庚○○有上開販賣第一級
      毒品之事，仍與其基於共同之犯意聯絡，由被告甲○○協
      助被告庚○○接聽電話、代送毒品；被告辛○○為被告庚○○將葡萄糖用攪拌機打成粉末，以供被告庚○○將葡萄
      糖粉末混入海洛因粉末以分裝出售。
    (三)被告庚○○另基於販賣第二級毒品安非他命之犯意，自95
      年11月間某日起至同年12月間某日止，陸續在臺北市景美
      綜合醫院附近某處，以2 千元1 小包之代價，販賣第二級
      毒品安非他命3 次予戊○○施用。
    (四)公訴意旨以被告等人有上開犯行，認被告庚○○、甲○○
      、辛○○係共犯毒品危害防制條例第4 條第1 項之販賣第
      一級毒品罪；被告庚○○另犯同條例第4 條第2 項之販賣
      第二級毒品罪云云。
二、按犯罪事實，應依證據認定之，無證據不得認定其犯罪事實
    ；又不能證明被告犯罪者，應諭知無罪之判決，刑事訴訟法
    第154 條第2 項、第301 條第1 項分別定有明文。又刑事訴
    訟上證明之資料，無論為直接或間接證據，均須達於通常一
    般之人均不致有所懷疑，而得確信其為真實之程度，始得據
    為有罪之認定，若其關於被告是否犯罪之證明未能達此程度
    ，而有合理懷疑之存在，致使無從形成有罪之確信，根據「
    罪證有疑，利於被告」之證據法則，即不得遽為不利被告之
    認定，亦有最高法院76年度臺上字第4986號判例可稽。其以
    情況證據（即間接證據）斷罪時，尤須基於該證據在直接關
    係上所可證明之他項情況事實，本乎推理作用足以確證被告
    有罪，方為合法，不得徒憑主觀上之推想，將一般經驗有利
    被告之其他合理情況逕予排除，此觀諸最高法院32年上字第
    67號判例意旨亦彰彰甚明。
三、訊據被告庚○○、甲○○、辛○○均堅決否認有販賣第一級
    毒品海洛因之犯行；被告庚○○亦否認有前揭公訴人所指販
    賣第二級毒品安非他命之犯行。並分別辯稱如下：
    (一)被告庚○○辯稱：我提供給己○○、丁○○、丙○○、戊○○、「阿國」等人施用的海洛因，從來沒有摻混過葡萄
      糖，葡萄糖都是我自己施用海洛因時所使用的。我去拿海
      洛因1 兩24萬元，因為我之前拿1 錢要32,000元，如果我
      一錢一錢拿總共要32萬元，如果一次拿1 兩才24萬元，可
      以省8 萬元，但我也是只以24萬元來算毒品的錢，一兩24
      萬元，一錢是24,000元，「41」就是6 千元，「81」就是
      3 千元，我都是秤實重給他們，只會多給，不會少給，我
      不會讓人說閒話。因為我有賭棒球的習慣，當時我贏了70
      幾萬，都拿來買海洛因。我一出社會，就是混兄弟的，為
      了朋友，可以比家庭更重要，因此不賺朋友的錢，在我來
      講是很正常的等語。
    (二)被告甲○○辯稱：我和被告庚○○是男女朋友，也有同居
      ，我們二人都有吸毒，我知道被告庚○○有買海洛因，也
      有無償提供給我施用；但被告庚○○並不讓我插手他的事
      情，我在同居住所中有時會接到打給被告庚○○的電話，
      我都會轉給被告庚○○聽，交給被告庚○○自己處理，我
      並沒有參與任何幫被告庚○○轉讓海洛因的事情；有一次
      是我妹妹乙○○在桃園打電話給我，因為她也有在吸毒，
      想要我幫忙向被告庚○○用便宜的價格拿一點，但乙○○
      只有在電話中說說而已，後來也沒有上台北來拿毒品；至
      於有一次「阿國」打電話來找被告庚○○，是我接到的電
      話，被告庚○○當時沒空，叫我跟「阿國」說叫他過來，
      不過後來「阿國」來找被告庚○○要毒品時，是被告庚○○自己拿下去給「阿國」的，我沒有經手等語。
    (三)被告辛○○辯稱：我是被告庚○○的姐姐，只是一個單純
      的家庭主婦，我弟弟庚○○一生都被毒品給害了，我以前
      曾經在桃園報警要抓他，就是要防止他吸毒；我弟弟庚○○確實有請我幫他把葡萄糖打成粉末，他說是要給小孩吃
      ，而且我看葡萄糖的包裝上有寫是營養品，所以我不疑有
      他，我也不知道葡萄糖會拿去混在毒品裡面。我之前從來
      沒有看過毒品長什麼樣子，是這次在警察局裡警察才拿給
      我看。如果我知道被告拿葡萄糖是要去弄毒品用，我絕對
      不會幫他攪拌葡萄糖等語。
四、就公訴人所指被告庚○○、甲○○、辛○○共同販賣第一級
    毒品予己○○、丁○○、戊○○、丙○○、「阿國」等5 人
    等犯罪事實部分，無非以證人己○○、丁○○、戊○○、丙○○、甲○○分別於偵查中證述明確，且有通聯紀錄可佐等
    情，資為論據。惟查，本件被告庚○○並不否認其確曾以有
    償之方式，轉讓第一級毒品海洛因予上開人等，惟否認其本
    人有營利之意思及販賣之行為，是本件主要爭點應在於公訴
    人所舉之證據是否足以證明被告庚○○係基於營利之意思而
    販賣第一級毒品海洛因；及被告甲○○及辛○○是否就上開
    犯行與被告庚○○有犯意聯絡及行為分擔。經查：
    (一)證人己○○於本院審理中固證稱曾向被告庚○○購買海洛
      因15次，已如前述。惟其同時亦證稱：我認為被告庚○○
      沒有賺我的錢，因為我向別人拿同樣價格的毒品量都比較
      少，被告庚○○給我的量比較多；我沒有向被告甲○○買
      過毒品，我根本不認識甲○○等語（見本院卷第186- 187
      頁）。
    (二)證人丙○○於本院審理固曾證稱向被告庚○○買過3 次海
      洛因，已如前述。惟其同時亦證稱：我跟被告庚○○是很
      多年好朋友，我用同樣的錢向被告庚○○買海洛因，比起
      跟別人買的量，用肉眼觀察就知道被告庚○○給的量比較
      多，品質也比較好，我想被告庚○○不會賺我的錢等語（
      見本院卷第188 、190 頁）。
    (三)證人戊○○於本院審理中固曾證稱曾以2 千元之代價向被
      告庚○○拿過1次海洛因，已如前述。惟其同時亦證稱：2
      千元的海洛因是我請被告庚○○幫我拿2 千元，因為被告
      庚○○拿的海洛因量比較多，品質也比較好；至於被告甲○○不曾拿過毒品給我，我不認識被告甲○○等語（見本
      院卷第192-193 頁）。
    (四)證人丁○○於偵查中雖曾具結證稱曾向被告庚○○以每包
      1 千元購買海洛因約6 次等語，已如前述；惟單純依丁○○前揭偵查中之證言，尚不足以證明被告庚○○於有償轉
      讓第一級毒品海洛因予丁○○時，確有營利之意圖。至證
      人丁○○於偵查中雖另證稱：「阿真」（即被告庚○○）
      的電話是朋友給我的，約三十幾歲，身高不知道，我向「
      阿真」買海洛因，都是不同人把海洛因交給我，約有2 、
      3 個人，是阿真跟我確認衣服顏色，才叫那些人把海洛因
      交給我云云（見偵查卷第238- 239頁）。惟被告庚○○對
      此辯稱：我不知道丁○○為何說是透過朋友認識我，因為
      我們認識最少10幾年以上，他的結拜大哥跟我是換帖的，
      是我本人把海洛因拿給丁○○的，他說每次都不同人拿給
      他，我猜想可能是丁○○害怕會害到我才說是別人拿的等
      語（見本院卷第204 頁）。衡諸毒品案件之證人常就其毒
      品來源有所隱瞞，或故為避重就輕之幽靈抗辯等常情以觀
      ，被告前開辯稱證人丁○○為避免透露毒品來源，交待被
      告庚○○之真實姓名，而故意為不明確且不實之證言等情
      ，尚非屬全然無稽。依罪證有疑利益歸於被告之法理，本
      院自難僅以證人丁○○前揭於偵查中之單一指述，遽認被
      告庚○○確有意圖營利販賣第一級毒品予丁○○之犯行。
    (五)證人即被告庚○○於本院審理中證稱：警方在我姐姐即被
      告辛○○位於臺北縣汐止市○○街77巷5 弄9 號7 樓這個
      地方有扣到一台果汁機，這台果汁機是我帶過去的被告辛○○那邊打葡萄糖，用來把葡萄糖磨成粉末，我是準備把
      葡萄糖加在海洛因裡一起注射施用。我姐姐辛○○看過我
      用果汁機打葡萄糖，她問我那要幹嘛的，我說是我女朋友
      妹妹的一個小孩要吃的；我本來是在家裡自己打葡萄糖，
      後來因為在家裡用果汁機會吵到我爸爸，所以才拿到被告
      辛○○那裡磨。我都是在路上打電話給被告辛○○請她磨
      葡萄糖，等我到她那邊，拿了磨好的葡萄糖就直接回我臺
      北縣汐止市○○街68巷6 弄8 號6 樓住處了。被告辛○○
      一向反對我吸毒，我怎麼會讓她知道葡萄糖的用途。被告
      辛○○也沒有看過我把葡萄糖摻和在海洛因裡面，我連吸
      毒都不敢讓辛○○看到。至於被告甲○○並沒有參與我的
      毒品犯行，她只有和我住在一起，我們是男女朋友關係而
      已等語（見本院卷第198 、200 頁）。
    (六)證人即被告甲○○於本院審理中證稱：我從95年12月開始
      到96年2 月份，與被告庚○○一起同居住在臺北縣汐止市
      ○○街68巷6 弄8 號6 樓，被告辛○○沒有跟我們住在一
      起，我只知道她也是住在汐止，被告辛○○也不曾到我與
      被告庚○○在汐止或是之前在中和的住處；我也不知道被
      告庚○○會請被告辛○○幫忙攪拌摻海洛因的葡萄糖，被
      告辛○○也沒有詢問過我為什麼被告庚○○會請她攪拌葡
      萄糖等語（見本院卷第194-195 頁）。
    (七)證人即被告甲○○於審理中另證稱：被告庚○○於95年12
      月8 日僅有轉讓海洛因1 次給「阿國」，「阿國」打電話
      是打給被告庚○○，當時被告庚○○沒有空，叫我幫他接
      電話，叫「阿國」過來；後來「阿國」來的時候，有打電
      話上來，但我沒有拿毒品下去給他，是被告庚○○拿給「
      阿國」的，除了這一次之外，我沒有接過其他要向被告庚○○要海洛因的電話等語（見本院卷第196 頁）。
    (八)綜上調查：
      (1)本件並無積極證據可資證明被告庚○○確有以營利之意
        思販賣第一級毒品海洛因予己○○（15次）、丁○○（
        6 次）、戊○○（1 次）、丙○○（3 次）、「阿國」
        （1 次）等情，核被告庚○○上開行為應僅成立轉讓第
        一級毒品罪，自應由本院變更其起訴法條並判決有罪，
        詳如前揭理由欄第壹段所示。
      (2)另公訴意旨認被告庚○○自95年12月8 日凌晨某時起至
        同日晚間9 時45分許止，在其前揭汐止住處樓下曾販賣
        第一級毒品海洛因3 次予「阿國」；除其中於該日凌晨
        4 時16分許轉讓第一級毒品海洛因1 次予「阿國」等情
        ，業已認定如前並經本院變更法條判決有罪外。公訴人
        所指其餘兩次犯行並無積極證據可資證明，亦與證人即
        同案被告甲○○前揭於本院審理中證述之情節不符；又
        衡諸常情，一般購買毒品施用之人，或囿於資力不足，
        無法一次購買大量毒品，而需分次購買；惟本件公訴人
        所指「阿國」係於短短不到一日內，即向被告庚○○購
        買3 次海洛因，平均約7 小時即購買一次，其購毒頻率
        未免過高，顯與常情有間；是公訴意旨認被告庚○○此
        部分販賣第一級毒品海洛因予「阿國」2 次之事實，尚
        屬不能證明，自均應為無罪之諭知。
      (3)此外，亦查無積極證據可資證明被告甲○○、辛○○有
        共同參與被告庚○○販賣或轉讓第一級毒品海洛因之行
        為；是就被告甲○○、辛○○部分，因不能證明該二人
        犯罪，自均應為無罪之諭知。
五、就公訴人所指被告庚○○販賣第二級毒品安非他命3 次予戊○○施用部分，無非以證人戊○○於偵查中所為之證述資為
    論據。惟查：
    (一)證人戊○○於本院審理中已證稱：我是跟被告庚○○拿海
      洛因，沒有拿安非他命。我當初在偵查中表示曾經向被告
      庚○○買過安非他命3 次，第1 次是95年11月份，其他2
      次是12月份，這3 次安非他命都是1-2 千元等語，都是不
      實在的。因為當時我想既然都已經說被告庚○○有拿海洛
      因給我，不如把情節較輕的安非他命一起推給庚○○；事
      實上庚○○並沒有拿安非他命給我，我是向另外綽號叫「
      阿龍」的人拿安非他命；我當初有向被告庚○○詢問要請
      他幫忙拿安非他命，但被告庚○○始終沒有安非他命可以
      給我，後來因為我在警詢中講說海洛因是向被告庚○○拿
      的，乾脆就把二級毒品的部分一起推給他等語，甚為明確
      （見本院卷第192 、194 頁）。是證人戊○○之證言前後
      矛盾，憑信性自非無疑，本院自難僅憑其於偵查中之單一
      指述，即遽認被告庚○○確有販賣第二級毒品安非他命3
      次予戊○○之犯行；從而，本院既查無其他積極證據足以
      證明被告庚○○確有販賣第二級毒品安非他命3 次之犯行
      ，因不能證明被告庚○○此部分之犯罪，自均應為無罪之
      諭知。
    (二)此外，就本件經警扣得被告庚○○所有之安非他命1 小包
      （淨重0.64公克），被告庚○○自承係其所有供己施用之
      物，而其施用第二級毒品之犯行亦經本院96年度訴字第10
      26號判決判處有期徒刑6 月，並將上開安非他命沒收銷燬
      ，此有前開判決書1 份附卷可考。是本件被告庚○○持有
      第二級毒品之行為，應為其前揭業經起訴判決有罪之施用
      第二級毒品行為所吸收，本院自毋庸再予論罪，附此說明
      。
、附帶說明部分：
一、本件被告庚○○於95年12月16日在臺北縣市之景美橋附近，
    以3 千元之價格轉讓8 分之1 錢之海洛因予丙○○施用部分
    ，雖未據起訴（起訴書事實欄並未記載），惟業據公訴人於
    審判期日當庭以言詞追加起訴（見本院卷第190 頁），核無
    不合，本院自應予審理。
二、被告轉讓第一級毒品予己○○部分，起訴書係記載為「10餘
    次」（此部分起訴意旨認屬販賣第一級毒品，本院審理後均
    認屬轉讓第一級毒品，並變更其起訴法條，業見前述）；公
    訴人已於審理期日中當庭更正其次數為「15次」（見本院卷
    第187 頁）。
三、至本件證人乙○○於本院審理中作證時，自承其本人曾經轉
    讓第一級毒品海洛因予本案被告甲○○部分（詳見本院卷第
    182 頁），本院依職權告發由檢察官另行偵處，均併此說明
    。
據上論斷，應依刑事訴訟法第299 條第1 項前段、第300 條、第
301 條第1 項，毒品危害防制條例第8 條第1 項、第18條第1 項
前段，刑法第11條前段、第47條第1 項、第51條第5 款、第38條
第1 項第2 款，中華民國九十六年罪犯減刑條例第2 條第1 項第
3 款、第7 條，判決如主文。
本案經檢察官張誌洋到庭執行職務。
中　　華　　民　　國　　96　　年　　8 　　月　　31　　日
                刑事第五庭審判長法　官  陳坤地
                                法  官  李麗珠
                                法  官  許映鈞
以上正本證明與原本無異
如不服本判決應於送達後10日內向本院提出上訴狀
                                書記官　范煥堂
中　　華　　民　　國　　96　　年　　8 　　月　　31　　日
附錄本案所犯法條全文
毒品危害防制條例第8條第1項
轉讓第一級毒品者，處1年以上7年以下有期徒刑，得併科新臺幣
1百萬元以下罰金。
附表一：（被告庚○○有罪部分）
┌──┬────────┬──────┬───────┐
│編號│    宣告刑      │  減刑結果  │     備註     │
├──┼────────┼──────┼───────┤
│ 一 │有期徒刑一年二月│有期徒刑七月│轉讓予己○○  │
├──┼────────┼──────┼───────┤
│ 二 │有期徒刑一年二月│有期徒刑七月│轉讓予己○○  │
├──┼────────┼──────┼───────┤
│ 三 │有期徒刑一年二月│有期徒刑七月│轉讓予己○○  │
├──┼────────┼──────┼───────┤
│ 四 │有期徒刑一年二月│有期徒刑七月│轉讓予己○○  │
├──┼────────┼──────┼───────┤
│ 五 │有期徒刑一年二月│有期徒刑七月│轉讓予己○○  │
├──┼────────┼──────┼───────┤
│ 六 │有期徒刑一年二月│有期徒刑七月│轉讓予己○○  │
├──┼────────┼──────┼───────┤
│ 七 │有期徒刑一年二月│有期徒刑七月│轉讓予己○○  │
├──┼────────┼──────┼───────┤
│ 八 │有期徒刑一年二月│有期徒刑七月│轉讓予己○○  │
├──┼────────┼──────┼───────┤
│ 九 │有期徒刑一年二月│有期徒刑七月│轉讓予己○○  │
├──┼────────┼──────┼───────┤
│ 十 │有期徒刑一年二月│有期徒刑七月│轉讓予己○○  │
├──┼────────┼──────┼───────┤
│十一│有期徒刑一年二月│有期徒刑七月│轉讓予己○○  │
├──┼────────┼──────┼───────┤
│十二│有期徒刑一年二月│有期徒刑七月│轉讓予己○○  │
├──┼────────┼──────┼───────┤
│十三│有期徒刑一年二月│有期徒刑七月│轉讓予己○○  │
├──┼────────┼──────┼───────┤
│十四│有期徒刑一年二月│有期徒刑七月│轉讓予己○○  │
├──┼────────┼──────┼───────┤
│十五│有期徒刑一年二月│有期徒刑七月│轉讓予己○○  │
├──┼────────┼──────┼───────┤
│十六│有期徒刑一年二月│有期徒刑七月│轉讓予丁○○  │
├──┼────────┼──────┼───────┤
│十七│有期徒刑一年二月│有期徒刑七月│轉讓予丁○○  │
├──┼────────┼──────┼───────┤
│十八│有期徒刑一年二月│有期徒刑七月│轉讓予丁○○  │
├──┼────────┼──────┼───────┤
│十九│有期徒刑一年二月│有期徒刑七月│轉讓予丁○○  │
├──┼────────┼──────┼───────┤
│二十│有期徒刑一年二月│有期徒刑七月│轉讓予丁○○  │
├──┼────────┼──────┼───────┤
│二一│有期徒刑一年二月│有期徒刑七月│轉讓予丁○○  │
├──┼────────┼──────┼───────┤
│二二│有期徒刑一年二月│有期徒刑七月│轉讓予丙○○  │
├──┼────────┼──────┼───────┤
│二三│有期徒刑一年二月│有期徒刑七月│轉讓予丙○○  │
├──┼────────┼──────┼───────┤
│二四│有期徒刑一年二月│有期徒刑七月│轉讓予丙○○  │
├──┼────────┼──────┼───────┤
│二五│有期徒刑一年二月│有期徒刑七月│轉讓予戊○○  │
├──┼────────┼──────┼───────┤
│二六│有期徒刑一年二月│有期徒刑七月│轉讓予「阿國」│
├──┼────────┼──────┼───────┤
│二七│有期徒刑一年二月│有期徒刑七月│轉讓予甲○○  │
└──┴────────┴──────┴───────┘
附表二：（被告庚○○無罪部分）
┌──┬────────────────┬──────┐
│編號│       起訴之犯罪事實           │判決結果    │
├──┼────────────────┼──────┤
│ 一 │被告庚○○於95年12月8 日凌晨某時│   無罪     │
│    │許起至同日晚間9 時45分許間某時，│            │
│    │在臺北縣汐止市○○街68巷6 弄8 號│            │
│    │6 樓住處樓下，以1 千元1 小包之代│            │
│    │價，販賣第一級毒品海洛因1 次予「│            │
│    │阿國」之人施用。                │            │
├──┼────────────────┼──────┤
│ 二 │被告庚○○於95年12月8 日凌晨某時│   無罪     │
│    │許起至同日晚間9 時45分許間某時，│            │
│    │在臺北縣汐止市○○街68巷6 弄8 號│            │
│    │6 樓住處樓下，以1 千元1 小包之代│            │
│    │價，販賣第一級毒品海洛因1 次予「│            │
│    │阿國」之人施用。                │            │
├──┼────────────────┼──────┤
│ 三 │被告庚○○基於販賣第二級毒品安非│   無罪     │
│    │他命之犯意，於95年11、12月間某日│            │
│    │在臺北市景美綜合醫院附近某處，以│            │
│    │2 千元1 小包之代價，販賣第二級毒│            │
│    │品安非他命1 次予戊○○施用。    │            │
├──┼────────────────┼──────┤
│ 四 │被告庚○○基於販賣第二級毒品安非│   無罪     │
│    │他命之犯意，於95年11、12月間某日│            │
│    │在臺北市景美綜合醫院附近某處，以│            │
│    │2 千元1 小包之代價，販賣第二級毒│            │
│    │品安非他命1 次予戊○○施用。    │            │
├──┼────────────────┼──────┤
│ 五 │被告庚○○基於販賣第二級毒品安非│   無罪     │
│    │他命之犯意，於95年11、12月間某日│            │
│    │在臺北市景美綜合醫院附近某處，以│            │
│    │2 千元1 小包之代價，販賣第二級毒│            │
│    │品安非他命1 次予戊○○施用。    │            │
└──┴────────────────┴──────┘
附表三：（扣案物品部分）
┌──┬───────┬───────────────┐
│編號│   扣案物品   │沒收、沒收銷燬之依據、及備註  │
├──┼───────┼───────────────┤
│ 一 │扣案第一級毒品│應依毒品危害防制條例第18條第1 │
│    │海洛因10包（合│項前段之規定沒收銷燬之。      │
│    │計淨重15.52 公│                              │
│    │克）          │                              │
│    │              │                              │
├──┼───────┼───────────────┤
│ 二 │上開海洛因10包│係被告庚○○所有用以包裝海洛因│
│    │之外包裝袋10只│以供轉讓他人之用，為被告庚○○│
│    │              │所有供犯罪所用之物，應依刑法第│
│    │              │38條第1項第2款規定沒收之。    │
├──┼───────┼───────────────┤
│ 三 │分裝袋105只   │係被告庚○○所有預備用以包裝海│
│    │              │洛因以供轉讓他人之用，為被告羅│
│    │              │天縱所有供犯罪預備之物，應依刑│
│    │              │法第38條第1 項第2 款規定沒收之│
│    │              │。                            │
├──┼───────┼───────────────┤
│ 四 │分裝杓4 支、電│係被告庚○○所有用以分裝海洛因│
│    │子磅秤1 台    │以供轉讓他人之用，為被告庚○○│
│    │              │所有供犯罪所用之物，應依刑法第│
│    │              │38 條 第1 項第2 款規定沒收之。│
├──┼───────┼───────────────┤
│ 五 │手機2 支（不含│係被告庚○○所有用以聯絡轉讓海│
│    │0000000000號及│洛因予他人之用，為被告庚○○所│
│    │0000000000號之│有供犯罪所用之物，應依刑法第38│
│    │SIM 卡）      │條第1 項第2 款規定沒收之。    │
│    │              │SIM 卡2 張之所有權係屬電信公司│
│    │              │所有，爰不宣告沒收。          │
├──┼───────┼───────────────┤
│ 六 │第二級毒品甲基│係被告庚○○所有供自己施用之物│
│    │安非他命1 包（│，與本案並無關聯性，不予宣告沒│
│    │淨重0.64公克）│收。（此部分業經本院96年度訴字│
│    │              │第1026號判決沒收之）          │
├──┼───────┼───────────────┤
│ 七 │葡萄糖1 包（淨│係被告庚○○所有供自己混摻施用│
│    │重31.9公克）  │第一級毒品海洛因所用之物，與本│
│    │              │案轉讓第一級毒品罪並無關聯性，│
│    │              │不予宣告沒收。（此部分業經本院│
│    │              │96年度訴字第1026號判決沒收之）│
├──┼───────┼───────────────┤
│ 八 │現金新臺幣萬│被告庚○○辯稱係其賭博所餘之彩│
│    │元            │金，本院並查無任何證據可資證明│
│    │              │該3 萬元與本案被告庚○○轉讓第│
│    │              │一級毒品罪有何關聯性，故不予宣│
│    │              │告沒收。                      │
└──┴───────┴───────────────┘
